【裁判字號】    99,台上,1396
【裁判日期】    990311
【裁判案由】    違反毒品危害防制條例
【裁判全文】
最高法院刑事判決            九十九年度台上字第一三九六號
上  訴  人  甲○○
上列上訴人因違反毒品危害防制條例案件，不服台灣高等法院中
華民國九十八年十二月二十四日第二審判決（九十八年度上訴字
第四二六一號，起訴案號：台灣新竹地方法院檢察署九十七年度
偵字第七六二九號），提起上訴，本院判決如下：
    主  文
上訴駁回。
    理  由
按刑事訴訟法第三百七十七條規定，上訴於第三審法院，非以判
決違背法令為理由，不得為之。是提起第三審上訴，應以原判決
違背法令為理由，係屬法定要件。如果上訴理由書狀並未依據卷
內訴訟資料，具體指摘原判決不適用何種法則或如何適用不當，
或所指摘原判決違法情事，顯與法律規定得為第三審上訴理由之
違法情形，不相適合時，均應認其上訴為違背法律上之程式，予
以駁回。本件上訴人甲○○上訴意旨略稱：(一)、關於朱世民部分
，上訴人在原審請求傳訊證人朱世民，待證上訴人並無販賣第二
級毒品甲基安非他命以營利之意圖，原審不予傳喚，妨礙上訴人
之防禦權行使，剝奪上訴人反詰問權。況朱世民係上訴人之妹婿
，又係上訴人施用毒品同好，徵之卷附監聽譯文，例如，民國九
十七年十一月四日十三時四十七分五十二秒由000000000 撥打門
號0000000000 行動電話通聯內容，其中所謂：「A男：我阿明（
應係阿民之誤），拿得到嗎？B男：拿得到。A男：你本身有嗎？
B 男：有啊。」不足認定上訴人有營利意圖。(二)、葉俊佑部分，
葉俊佑係上訴人施用毒品之同好，當兵時，即一起施用毒品，情
誼深厚。上訴人係趁自己購買第二級毒品甲基安非他命之便，幫
葉俊佑代購後，照原價收取價款，與販賣毒品之構成要件不符等
語。
惟查：（一）、現行刑事訴訟之證據法制，採證據能力及證明力
兩層次思維，證據能力為證據資格，事實審法院所採納之證據，
如非欠缺證據能力之證據，其次之思維，即屬證明力範疇。而證
據之證明力，端屬事實審之職權，其本於確信自由判斷，如非違
背經驗法則或論理法則，即不能指為違法。原判決關於朱世民在
審判外之陳述，業已敘明「公訴人、被告及其辯護人已於本院（
原審法院）準備程序時表示對於證據能力無意見」、「且迄至言
詞辯論終結前均未聲明異議」、「本院審酌上開供述或非供述等
證據資料製作時之情況，無不當取供及證明力明顯過低之瑕疵，
認以之作為證據應屬適當，故揆諸前開規定，認前揭證據資料應
有證據能力。」核與刑事訴訟法第一百五十九條之五規定，並無
不符。原審採納該證據，進而斟酌該證據之證明力，於法亦無不
合。而已具備證據能力之證據，於斟酌證明力時，有無再行傳訊
之必要，要屬事實審法院之職權，上訴意旨既未提出具體再行傳
訊之理由，徒以反詰問權及防禦權行使，指摘原判決違法，尚嫌
無據。(二)、犯罪事實有無之認定，須依調查證據之結果，綜合判
斷。原判決分別依據證人朱世民、葉俊佑不利於上訴人之證詞，
參酌門號0000000000行動電話撥打門號0000000000行動電話、00
0000000撥打門號0000000000行動電話、000000000撥打門號0000
000000行動電話、0000000000撥打門號0000000000行動電話及00
00000000撥打門號0000000000行動電話等監聽譯文，並佐以扣案
現金新台幣一千元、扣案結晶鑑定確含有第二級毒品甲基安非他
命成分無訛，認定上訴人先後販賣第二級毒品，並無違誤。上訴
意旨關於朱世民部分，斷章取義憑以指摘原判決不當，顯非可取
。(三)、毒品甲基安非他命，查緝甚嚴，取得不易，如無營利意圖
，何須甘冒牢獄風險，縱親戚、好友間，亦然。原判決認定上訴
人販賣第二級毒品甲基安非他命予朱世民、葉俊佑，有營利意圖
，已詳敘其理由，上訴意旨重為事實之爭辯，核非上訴第三審之
適法理由。(四)、綜上，上訴意旨徒憑己意或就原判決已有說明之
事項，或就原審判斷證據證明力之合法職權行使，漫指其違法，
重為單純事實上之爭執，難謂係適法上訴第三審之理由，其上訴
違背法律上之程式，應予駁回。
據上論結，應依刑事訴訟法第三百九十五條前段，判決如主文。
中    華    民    國  九十九  年    三    月   十一   日
                      最高法院刑事第五庭
                          審判長法官  陳  正  庸
                                法官  林  秀  夫
                                法官  宋      祺
                                法官  陳  祐  治
                                法官  林  瑞  斌
本件正本證明與原本無異
                                      書  記  官
中    華    民    國  九十九  年    三    月  二十三  日
                                                      v

司法院資訊處製作；財團法人民間司法改革基金會備份。
